【裁判字號】    92,軍上,5
【裁判日期】    921008
【裁判案由】    毒品危害防制條例
【裁判全文】
臺灣高等法院臺南分院刑事判決                九十二年度軍上字第五號    Ｃ
      上  訴  人
      即  被  告  甲  ○  ○
右上訴人即被告因毒品危害防制條例案件，不服國防部高等軍事法院高雄分院九十二
年高判字第七十一號中華民國九十二年六月十二日第一審判決（起訴案號：國防部南
部地方軍事法院檢察署九十一年平訴（一）字第六五三號），提起上訴，本院判決如
左：
      主      文
上訴駁回。
      理      由
一、按被告不服高等軍事法院宣告有期徒刑之上訴判決，向高等法院提起上訴者，非
    以判決違背法令為理由，不得為之，軍事審判法第一百八十一條第五項定有明文
    。是提起第三審上訴，應以原判決違背法令為理由，係屬法定要件。如果上訴理
    由並未依據卷內訴訟資料，具體指摘原判決不適用何種法則或如何適用不當，或
    所指摘原判決違法情事，顯與法律規定得為第三審上訴理由之違法情形，不相適
    合者，其上訴自屬違背法律上之程式。且法院受理軍事法院移送第三審上訴案件
    ，為法律審，自應依刑事訴訟法關於上訴第三審之規定辦理。
二、本件上訴人即被告甲○○（下稱被告）係陸軍步兵第一○三旅步四營營部連二兵
    ，曾於民國（下同）八十六年七月間因違反肅清煙毒條例案件，經台灣台南地方
    法院判處有期徒刑二年二月，並經本院判決上訴駁回確定；又因違反麻醉藥品管
    理條例案，經台灣台南地方法院判處有期徒刑四月，並經法院定應執行有期徒刑
    二年五月，於八十八年五月四日假釋出監，復因違反毒品危害防制條例案，經送
    強制戒治後，由台灣台南地方法院檢察署檢察官不起訴處分確定在案，嗣經撤銷
    前罪假釋執行殘刑，於九十一年七月九日執行完畢。仍不思戒除毒癮，於九十一
    年十月十五日晚十時許，在友人綽號「阿東」（或「東仔」）之台南縣永康市家
    中，施用第二級毒品安非他命，迄該管單位於同年月十七日下午七時三十分許，
    實施尿液篩檢查獲，經該管單位函送國防部南部地方軍事法院檢察署偵結起訴。
三、右揭事實，業據被告於國防部南部地方軍事法院檢察署軍事檢察官偵查中及原審
    軍事法院審理時坦承不諱（見偵查卷第十七頁、第一審卷第二四頁、原審卷第二
    一頁背面），並有陸軍步兵第一○三旅九十一年十一月二十日（91）古精字第七
    三一一號函、國防大學國防醫學院三軍總醫院九十一年十月二十八日（91）善利
    字第九一一九三一五號函所附濫用藥物尿液檢驗報告乙份在卷可稽（見偵查卷第
    三頁、第八頁、第九頁）。而被告前因施用毒品案件，經送強制戒治後，認無繼
    續施用毒品之傾向，由台灣台南地方法院檢察署以九十年度毒偵字第五五九號處
    分不起訴確定在案，此有該檢察署不起訴處分書（見偵查卷第三十二頁）、刑案
    資料查註紀錄表及本院被告全國前案紀錄表在卷可憑。其於有期徒刑執行完畢後
    ，五年以內再犯本罪，並經國防部南地方軍事法院裁定令入戒治處所施以強制戒
    治一年，有該院九十二年一月十三日九十二年和裁宇第○一七號裁定乙份附卷可
    稽（見原審卷第三十頁）。本件事證已臻明確，被告之犯行洵堪認定。
四、查第一審判決以被告犯行明確，因予適用陸海空軍刑法第七十七條、第十三條、
    毒品危害防制條例第十條第二項、刑法第四十七條，並審酌被告曾因施用毒品經
    強制戒治後，再次施用，顯見意志不堅，顧念其所為僅戕害自身，尚未危害他人
    ，所犯情節非重，且坦承犯行等一切情狀後，量處有期徒刑十月，以示懲儆。核
    無不符。雖第一審所引為判決佐證之證據即「陸軍步兵第一○三旅移送法辦函所
    附資料」，於審判期日漏未踐行調查，訴訟程序固有違失，然此違失，既經國防
    部高等軍事法院高雄分院覆審，認不足以影響判決，而駁回上訴人在第二審之上
    訴，已詳敘認定犯罪事實之依據及憑以認定之理由，核無違背法令之情形。被告
    上訴意旨並未附理由，依卷內訴訟資料具體指摘原審判決有何不適用法則或適用
    不當之違法，即非以原判決違背法令為理由提起上訴，揆諸首開說明其上訴顯屬
    違背法律上之程序，殊非合法，應予駁回。
據上論斷，應依軍事審判法第二百零六條第一項，刑事訴訟法第三百九十五條前段，
判決如主文。
中    華    民    國      九十二      年      十      月      八        日
                                  臺灣高等法院臺南分院刑事第二庭
                                      審判長法官  黃    崑    宗
                                            法官  葉    居    正
                                            法官  莊    俊    華
右正本證明與原本無異。
不得上訴。
                                      法院書記官  廖    明    娟
中    華    民    國      九十二      年      十      月      九        日


司法院資訊處製作；財團法人民間司法改革基金會備份。
